Inventaris van de archieven van Rijkswaterstaat in de Directie Benedenrivieren, (1822) 1875-1980 (1984)
Nationaal Archief, Den Haag
- ARCHIEF VAN DE RIJKSHAVENMEESTER, VANAF 1931 RIJKSHAVENDIENST TE ROTTERDAM. 1879-1984, XX
  - STUKKEN VAN ALGEMENE AARD
    - Foto’s en negatieven van gebouwen, rijkshavenmeesters en schepen, behorend bij de manuscripten in 2965A, z.d.; 2965B; 1 pak (41 envelopjes
      - Schip KIL, later RHD10, later RHDX, bouwjaar 1931, 12; 3 foto’s, 2 negatieven
      - Schip Kralingenveer, later RHDIII, bouwjaar ca. 1921, 13; 1 foto, 1 negatief
      - Schip Krimpen a/d IJssel, later RHDV, bouwjaar ca. 1928, 14; 2 foto’s, 2 negatieven
      - Schip Merwede, later RWS13, bouwjaar 1964, 3 foto’s, 15; 1 negatief
      - Schip Nieuwe Waterweg (1), bouwjaar 1940, 16; 3 foto’s, 4 negatieven
      - Schip Nieuwe Waterweg (2), bouwjaar 1968, met negatief van de Nautilushaven, 17; 3 foto’s en 1 negatief
      - Schip Noord, bouwjaar 1938, 18; 4 foto’s, 2 negatieven
      - Schip Pelsert, bouwjaar 1979, 19; 1 foto, 1 negatief
      - Schip Pia, 20; 2 foto’s, 2 negatieven
      - Schip RHDI (1), bouwjaar 1932, 21; 4 foto’s, 2 negatieven
      - Schip RHDI (2), bouwjaar 1956, 22; 4 foto’s, 3 negatieven
      - Schip RHDII(2), bouwjaar 1932, 23; 1 foto, 1 negatief
      - Schip RHDII(3), bouwjaar 1956, 24; 1 foto, 1 negatief
      - Schip RHDIII (2), bouwjaar 1938, 25; 1 foto, 1 negatief
      - Schip RHDIV (4), bouwjaar 1951, 26; 1 negatief
      - Schip RHDIV (5), bouwjaar 1954, 27; 1 negatief, 2 foto’s
      - Schip Krimpen a/d IJssel, later RHDV (1), bouwjaar ca. 1928, 28; 1 foto, 1 negatief
      - Schip RHDV (3), bouwjaar 1954, 29; 1 negatief
      - Schip RHDVI, bouwjaar 1961, 30; 1 negatief
      - Schip RHDVII (1), bouwjaar 1938, 31; 2 foto’s, 2 negatieven
      - Schip RHDVII (2), bouwjaar 1968, 32; 3 foto’s, 3 negatieven
      - Schip RHDVII, 33; 37 foto’s
      - Schip RHD2(1), bouwjaar ca 1931, 34; 1 foto, 2 negatieven
      - Schip RHD3 (3), bouwjaar 1972, 35; 5 foto’s
      - Schip RHD8 (2), bouwjaar 1973, 36; 4 foto’s, 3 negatieven
      - Schip RHD9, bouwjaar 1976, 37; 1 foto. 2 negatieven
      - Schip RHD16, bouwjaar 1982, 38; 1 foto
      - Schepen RHD/RWS, betreft Amer, Anna Jacoba, Boven Merwede, Dordrecht, Helsluis, Libel, Maas, Nieuwe Merwede, Octant, Oude Maas, Oude MaasII, Pelsert, Penta, Prisma, Sabina Hendrica, Sextant, Tille, verzamelenvelop, 39; 32 foto’s
      - Schip Volkerak, later RWS12, bouwjaar 1954, 40; 2 foto’s en 1 negatief
      - Diverse foto’s van schepen, 41; 13 foto’s
  - STUKKEN BETREFFENDE BIJZONDERE ONDERWERPEN
    - Organisatie
      - Register van ministeriele besluiten betreffende de personeelsleden van de Rijkshavendienst, met aantekeningen, 1879-1937; 2966; 1 deel
      - Stukken betreffende de regeling van de technische en nautische dienst op de Hollandse IJssel en de Nieuwe Maas, 1931-1932; 2967; 1 omslag
      - Stukken betreffende het personeelsbestand en de personeelsformatie, 1946-1980; 2968; 1 pak
      - Stukken betreffende de toestand en vervanging van dienstvaartuigen, 1947-1949; 2969; 1 omslag
      - Proces-verbaal van overdracht van het dienstvaartuig 'R.H.D. VI' met toebehoren aan de ingenieur in het arrondissement Waal, 1949; 2970; 1 stuk
      - Stukken betreffende de organisatie van het politietoezicht in de haven van Rotterdam, de samenwerking met de Rijkspolitie te water, de controle op navigatielichten en de samenwerkingsregeling tussen loods en sleepbootkapitein, 1949-1980; 2971; 1 omslag
      - Stukken betreffende een enquete naar de vernietiging van archiefbescheiden en inspectiebezoeken van de archieven, 1971, 1979; 2972; 1 omslag
      - Stukken betreffende de huisvesting van de Rijkshavendienst te Hoek van Holland, 1972; 2973; 1 omslag
      - Stukken betreffende de taakafbakening en samenwerking met de dienstkringen in de directie, 1972,1977-1978; 2974; 1 omslag
      - Agenda's voor en verslagen van stafvergaderingen van de Rijkshavendienst, 1980; 2975; 1 omslag
      - Stukken betreffende de huisvesting van de Rijkshavendienst bij de afdeling Rijnmond van het directoraatgeneraal Scheepvaart en Maritieme Zaken te Rotterdam, 1980; 2976; 1 omslag
    - Taakuitvoering
      - Stukken betreffende de openingstijden van de spoorbrug over de Koningshaven te Rotterdam, 1920-1924, 1946; 2977; 1 omslag
      - Stukken betreffende overzichten van schadevaringen en gezonken vaartuigen over de periode 1932-1942, met rapporten over de schadevaring aan de spoorbrug over de Gouwe te Gouda en de ramp met de Griekse tanker 'Petrakis Nomikos' en stukken betreffende enkele aanvaringen, 1931-1946; 2978; 1 omslag
      - Stukken betreffende het bijzonder reglement voor het Hartelkanaal en de Brielse Maasboezem en betreffende de aanpassing van het Algemeen Reglement van Politie voor Rivieren en Rijkskanalen als gevolg van de afdamming van de Brielse Maas en de Botlek, 1950-1951; 2979; 1 omslag
      - Stukken betreffende de aanvaring tussen de 'R.H.D. IV' en het tankschip 'Veenwouden' op de Nieuwe Maas te Rotterdam en de vaststelling en het herstel van de schade aan de 'R.H.D. IV', 1963-1964; 2980; 1 omslag
      - Rapporten van de toezichthouders op het scheepvaartverkeer van de 'Benelux I' en de 'Benelux II' nabij de in aanbouw zijnde Beneluxtunnel, 1966; 2981; 1 omslag
      - Stukken betreffende het bevaren van de Rotterdamse Waterweg door grote zeeschepen (Very Large Crude Carriers), 1972-1978; 2982; 1 omslag
      - Scheepsdagboek van het dienstvaartuig 'Nieuwe Waterweg', 1973-1979; 2983-2996; 14 delen
        - jan.-mei 1973, 2983
        - mei-sept. 1973, 2984
        - okt. 1973-febr. 1974, 2985
        - febr.-juli 1974, 2986
        - juli-dec. 1974, 2987
        - jan.-mei 1975, 2988
        - mei-okt. 1975, 2989
        - okt. 1975-mrt. 1976, 2990
        - febr.-okt. 1977, 2991
        - okt. 1977-jan. 1978, 2992
        - jan.-apr. 1978, 2993
        - apr.-nov. 1978, 2994
        - nov. 1978-apr. 1979, 2995
        - apr.-nov. 1979, 2996
      - Scheepsdagboek van het dienstvaartuig 'R.H.D. VIII', 1975-1977; 2997-3015; 19 delen
        - jan.-mrt. 1975, 2997
        - mrt.-apr. 1975, 2998
        - apr.-juni 1975, 2999
        - juni-juli 1975, 3000
        - juli-sept. 1975, 3001
        - sept.-okt. 1975, 3002
        - okt.-dec. 1975, 3003
        - dec. 1975-jan. 1976, 3004
        - jan.-mrt. 1976, 3005
        - mrt.-mei 1976, 3006
        - mei-juni 1976, 3007
        - juli-aug. 1976, 3008
        - aug.-okt. 1976, 3009
        - okt.-dec. 1976, 3010
        - dec. 1976-febr. 1977, 3011
        - febr.-apr. 1977, 3012
        - apr.-juni 1977, 3013
        - juni-aug. 1977, 3014
        - aug.-okt. 1977, 3015
      - Scheepsdagboek van het dienstvaartuig 'R.H.D. II', 1975-1978; 3016-3025; 10 delen
        - mrt.-juli 1975, 3016
        - juli-okt. 1975, 3017
        - okt. 1975-jan. 1976, 3018
        - jan.-apr. 1976, 3019
        - apr.-juli 1976, 3020
        - juli-nov. 1976, 3021
        - nov. 1976-febr. 1977, 3022
        - febr.-juni 1977, 3023
        - juni-okt. 1977, 3024
        - okt. 1977-jan. 1978, 3025
      - Scheepsdagboek van het dienstvaartuig 'R.H.D. I', 1975-1979; 3026-3039; 14 delen
        - apr.-juli 1975, 3026
        - juli-okt. 1975, 3027
        - okt. 1975-jan. 1976, 3028
        - jan.-mei 1976, 3029
        - mei-aug. 1976, 3030
        - aug.-nov. 1976, 3031
        - nov. 1976-jan. 1977, 3032
        - jan.-mrt. 1977, 3033
        - mrt.-juli 1977, 3034
        - juli-okt. 1977, 3035
        - okt. 1977-jan. 1978, 3036
        - jan.-juni 1978, 3037
        - juni-dec. 1978, 3038
        - dec. 1978-okt. 1979, 3039
      - Scheepsdagboek van het dienstvaartuig 'R.H.D. III', 1975-1979; 3040-3061; 22 delen
        - jan.-mrt. 1975, 3040
        - mrt.-mei 1975, 3041
        - mei-aug. 1975, 3042
        - aug.-okt. 1975, 3043
        - okt. 1975-febr. 1976, 3044
        - febr.-apr. 1976, 3045
        - apr.-juni 1976, 3046
        - juni-sept. 1976, 3047
        - sept.-nov. 1976, 3048
        - nov. 1976-febr. 1977, 3049
        - febr.-mei 1977, 3050
        - mei-juli 1977, 3051
        - juli-nov. 1977, 3052
        - nov. 1977-febr. 1978, 3053
        - febr.-mei 1978, 3054
        - mei-aug. 1978, 3055
        - aug.-nov. 1978, 3056
        - nov. 1978-febr. 1979, 3057
        - febr.-mei 1979, 3058
        - mei-juni 1979, 3059
        - juni-sept. 1979, 3060
        - sept.-dec. 1979, 3061
      - Stukken betreffende de aanvaring tussen de binnenvaarttankers 'Laurentius' en 'Detmar' op de Nieuwe Maas te Rotterdam en de daarbij vrij gekomen 190.000 liter superbenzine, 1977; 3062; 1 omslag
      - Stukken betreffende het advies inzake de overdracht van politionele bevoegdheden aan het Industrie- en Havenschap Moerdijk, 1977-1978; 3063; 1 omslag
      - Stukken betreffende de herziening van het bijzonder reglement voor de Rotterdamse Waterweg, 1980; 3064; 1 omslag
- GEDEPONEERDE ARCHIEFSTUKKENVAN DE DIRECTIE ZEELAND. 1854-1933, XXI
  - Stukken betreffende plannen en een bestek voor de verbetering van de haven van Brouwershaven alsmede betreffende een bestek voor de aanleg van een spuisluis in deze haven, 1854-1863; 3065; 1 omslag
  - Lijsten van verleende vergunningen, met kaarten van visserijpercelen in de Oosterschelde, 1874-1933; 3066; 1 omslag
  - Stukken betreffende de aanleg van een vluchthaven aan het Zijpe te Bruinisse, 1922-1933; 3067-3068; 2 omslagen
    - Ingekomen en minuten van uitgaande stukken betreffende de voorbereiding en aanbesteding van bestekken, met enkele staten van afrekening., 3067
    - Koopakten van percelen grond, met lijst en kaart., 3068
  - Stukken betreffende klachten van de Belgische regering over de toestand van de Wemeldingsche Vlije in de Oosterschelde en de bestekken voor zuigwerk in het Brabantse Vaarwater en de Witte Tonnen Vlije, 1922-1933; 3069; 1 omslag
- GEDEPONEERDE ARCHIEFSTUKKEN VAN DE HOOFDINSPECTEUR VAN DE WATERSTAAT F.W. CONRAD. 1867-1869, XXII
  - Ingekomen en minuten van uitgaande stukken van en aan ir. P. Caland en het ministerie van Binnenlandse Zaken betreffende de aanleg van de waterweg van Rotterdam naar zee, 1867-1869., 3070-3072; 1 omslag en 2 pakken
    - 1867, 3070; 1 omslag
    - 1868, 3071
    - 1869, 3072
- GEDEPONEERDE ARCHIEFSTUKKENVAN HET RIVIERARRONDISSEMENT UTRECHT, 1875-1881, XXIII
  - Ingekomen en minuten van uitgaande stukken betreffende de Nieuwe Maas, 1875-1881; 3073; 1 pak
  - Agenda op de ingekomen en minuten van uitgaande stukken betreffende de Nieuwe Maas, 1875-1881; 3074; 1 katern
- GEDEPONEERD ARCHIEF VAN DE COMMISSIE AFDAMMING BRIELSE MAAS, 1939-1941, XXIV
  - Stukken betreffende de Commissie Afdamming Brielse Maas, 1939-1941., 3075-3077; 3 omslagen
    - Rapport met bijlagen, (1940)., 3075
    - Brieven met bijlagen, 1939-1941., 3076
    - Notities met berekeningen, staten en kaarten, (1939)-1941., 3077
- DOCUMENTATIE, XXV
  - STATEN VAN WATERSTANDEN
    - Staten van de waterstanden van de IJssel, 1854-1870., 3078-3079; 2 delen
      Zie verder inv.no. 3117.
      - 1854-1860, 3078
      - 1861-1870, 3079
    - Staten van de waterstanden van de Boven-Rijn, Waal en Merwede en vanaf 1881 mede van de Oude Maas en Brielsche Nieuwe Maas, 1854-1917., 3080-3086; 7 delen
      - 1854-1860, 3080
      - 1861-1870, 3081
      - 1871-1880, 3082
      - 1881-1890, 3083
      - 1891-1900, 3084
      - 1901-1910, 3085
      - 1911-1917, 3086
    - Staten van de waterstanden van de Neder-Rijn, Lek en Nieuwe Maas, vanaf 1871 mede van de Hollandse IJssel en vanaf 1881 ook van de Boven-Rijn, Nieuwe Maas en Scheur, 1854-1917., 3087-3093; 7 delen
      - 1854-1860, 3087
      - 1861-1870, 3088
      - 1871-1880, 3089
      - 1881-1890, 3090
      - 1891-1900, 3091
      - 1901-1910, 3092
      - 1911-1917, 3093
    - Staten van de waterstanden van de Boven-Maas en vanaf 1891 de Maas, 1854-1917., 3094-3100; 7 delen
      - 1854-1860, 3094
      - 1861-1870, 3095
      - 1871-1880, 3096
      - 1881-1890, 3097
      - 1891-1900, 3098
      - 1901-1910, 3099
      - 1911-1917, 3100
    - Staten van de waterstanden van de Amer, Hollandse Diep en de Zeeuwsche stromen (vanaf 1874 Volkerak en Grevelingen), 1862-1880., 3101-3102; 2 delen
      Voor de Zeeuwsche stromen zie verder inv.no. 3127.
      - 1862-1870, 3101
      - 1874-1880, 3102
    - Staten van de waterstanden van de Zuiderzee en de Wadden en vanaf 1871 mede van de Noordzee, 1865-1917., 3103-3108; 6 delen
      - 1865-1870, 3103
      - 1871-1880, 3104
      - 1881-1890, 3105
      - 1891-1900, 3106
      - 1901-1910, 3107
      - 1911-1917, 3108
    - Staten van de waterstanden van tot 1891 de Schelde en vanaf 1881 van de Westerschelde, 1868-1917., 3109-3113; 5 delen
      - 1868-1880, 3109
      - 1881-1890, 3110
      - 1891-1900, 3111
      - 1901-1910, 3112
      - 1911-1917, 3113
    - Staten van de waterstanden van de Boven-Rijn, IJssel en Zwarte Water, 1871-1917., 3114-3118; 5 delen
      - 1871-1880, 3114
      - 1881-1890, 3115
      - 1891-1900, 3116
      - 1901-1910, 3117
      - 1911-1917, 3118
    - Staten van de waterstanden van de Merwede, Amer, Noord, Dordtsche Kil en Hollandse Diep en vanaf 1881 mede de Haringvliet, 1871-1917., 3119-3123; 5 delen
      - 1871-1880, 3119
      - 1881-1890, 3120
      - 1891-1900, 3121
      - 1901-1910, 3122
      - 1911-1917, 3123
    - Staten van de waterstanden van de Zeeuwsche Stromen (vanaf 1881 zonder de Westerschelde), 1874-1917., 3124-3128; 5 delen
      Voor de Westerschelde zie verder inv.no. 3112.
      - 1874-1880, 3124
      - 1881-1890, 3125
      - 1891-1900, 3126
      - 1901-1910, 3127
      - 1911-1917, 3128
    - Staten met verbeteringen op de waterstanden, 1881-1917., 3129-3131; 3 delen
      - 1881-1890, 3129
      - 1891-1900, 3130
      - 1901-1917, 3131
  - BESTEKKEN
    - Bestekken, afdrukken, 1875-1957; 3132-3187; 56 delen
      - 1875-1876, 3132
      - 1877-1878, 3133
      - 1879, 3134
      - 1880, 3135
      - 1881, 3136
      - 1882, 3137
      - 1883, 3138
      - 1884, 3139
      - 1885, 3140
      - 1886, 3141
      - 1887, 3142
      - 1888, 3143
      - 1889, 3144
      - 1890, 3145
      - 1891, 3146
      - 1892, 3147
      - 1893, 3148
      - 1894, 3149
      - 1895, 3150
      - 1896, 3151
      - 1897, 3152
      - 1898, 3153
      - 1899, 3154
      - 1900, 3155
      - 1901, 3156
      - 1902, 3157
      - 1903, 3158
      - 1904, 3159
      - 1905, 3160
      - 1906, 3161
      - 1907, 3162
      - 1908, 3163
      - 1909, 3164
      - 1910, 3165
      - 1911, 3166
      - 1912, 3167
      - 1913, 3168
      - 1914, 3169
      - 1915, 3170
      - 1916-1917, 3171
      - 1918-1920, 3172
      - 1921-1923, 3173
      - 1924-1927, 3174
      - 1928-1930, 3175
      - 1931-1938, 3176
      - 1938-1940, 3177
      - 1941-1946, 3178
      - 1947-1948, 3179
      - 1949-1950, 3180
      - 1951, 3181
      - 1952, 3182
      - 1953, 3183
      - 1954, 3184
      - 1955, 3185
      - 1956, 3186
      - 1957, 3187
    - Register op de bestekken van de Rijkswaterstaat, 1912-1934; 3188; 1 deel
    - Lijsten van bestekken van de Rijkswaterstaat, 1915-1920, 1925-1962; 3189-3198; 8 katernen en 2 delen
      - 1915-1916, 3189
      - 1917-1920, 3190
      - 1925-1927, 3191
      - 1928-1930, 3192
      - 1931-1933, 3193
        Niet raadpleegbaar
      - 1934-1936, 3194
      - 1937-1939, 3195
      - 1940-1948, 3196
      - 1949-1957, 3197
      - 1958-1962, 3198
  - FOTO'S
    - Foto's van een bres in de kade van de Amer, 1922; 3199; 3 stukken
    - Foto's en luchtfoto's van het Hellegat en de aanleg van de dam in dit water, met geleidebrief, 1931, z.d; 3200; 1 omslag
    - Foto's van de aanleg van de verkeersbrug over het Hollands Diep te Moerdijk, 1936; 3201; 1 omslag
    - Luchtfoto's van het aanbrengen van een nieuw brugdeel in de verkeersbrug over het Hollands Diep te Moerdijk, met geleidebrief, 1946; 3202; 1 omslag
    - Foto's van het lichten van de gezonken baggermolen 'Zijpe' in de gemeentehaven van Sliedrecht, 1946; 3203; 2 stukken
    - Foto's van het lichten van de gezonken veerpont 'Wagenveer 3' in de Dordtse Kil, 1946; 3204; 3 stukken
    - Foto's van de ombouw van de kraanspoorbaan op het Noorderhoofd te Hoek van Holland tot werk- en inspectiebaan, 1948; 3205; 1 omslag
    - Foto's van de Brielse Maas, met negatieven, 1949-1950; 3206; 1 omslag
    - Foto's van de ijsbestrijding op de Merweden (?) door vaartuigen van de Rijkswaterstaat, (1952)-(1955); 3207; 1 omslag
    - Foto's van dijken en herstelwerkzaamheden aan dijken bij de polders nabij Nieuw Vossemeer en het Volkerak, deels met negatieven, (1953)-(1955); 3208; 1 omslag
    - Luchtfoto's van de Noordzeekust, met kaarten, 1954; 3209; 1 deel
    - Luchtfoto's van het Haringvliet, Oostvoorne en Rozenburg, 1954, 1959-1960; 3210; 1 omslag
    - Foto's van een proefneming met rietmatten in de waterkering op Rozenburg, 1959; 3211; 1 katern
    - Foto's van duwvaartproeven in de Hartelsluis, 1968; 3212; 1 stuk
    - Foto's van de Rozenburgse sluis, 1968-1969; 3213; 1 omslag
    - Foto's van het passeren van de Baanhoekbrug door motorschepen 'Prinses Christina', 'Coral Meandra' en 'Prinsendam' en de sleephopperzuiger 'Van Hattum en Blankevoort 20', met geleidebrieven, 1968-1969, 1973; 3214; 1 omslag
    - Foto's van de rondvaart in de haven van Rotterdam van de deelnemers aan de negende vergadering van de Noordeuropese havenmeesters, 1979; 3215; 1 omslag
    - Foto's van de vaartuigen 'Jan Blanken', 'Noord' en 'Volkerak' van de Rijkswaterstaat, z.d; 3216; 4 stukken
    - Foto's van het aanbrengen van rijsschermen en rietschermen op het strand te Hoek van Holland, z.d; 3217; 1 katern
    - Foto's van het Zaaigat te Dordrecht, z.d; 3218; 1 omslag
    - Luchtfoto's van de rechteroever van de Oude Maas van het Groote Lindt tot de Noord, z.d; 3219; 1 omslag
    - Foto van het benedeneinde van de Noord met ijsgang, z.d; 3220; 1 stuk
    - Foto's van de bouw van de nieuwe spoorbrug over de Oude Maas te Dordrecht, z.d; 3221; 1 omslag
    - Staten van waterstanden van de Hollandse IJssel, juni 1860-1872; 3222; 1 pak.
      Op waterstanden 1860 staat "rel. 19 januarij 1861 nr. 184."
- SUPPLEMENT (2011), XXVI
  - “Algemeene klapper”, vermoedelijk betrekking hebbend op bijdragen aan de jaarverslagen van de Centrale Rijnvaartcommissie en correspondentie over Rijnvaartzaken., 1853-1908; 3223; 1 deel
  - “Verzameling van grondboringen binnen de gemeente Rotterdam”, verzamelde kaarten en tekeningen van grondboringen, Uitgave van de Dienst Gemeentewerken Rotterdam gedrukt., 1909, 1916; 3224-3225; 2 delen
    - 1909, 3224
    - 1916, 3225
  - Correspondentie met bijlagen van hoofdingenieur J.F. Schönfeld over het verzamelen van bij verschillende takken van dienst aanwezige gegevens betreffende waterbewegingen in zeearmen – met name van de Wester-Schelde -, van rivieren en aan kusten en over de instelling en werkzaamheden van een afzonderlijke (Studie)dienst Zeearmen en Benedenrivieren, Met kaarten en tekeningen, 1930-1934; 3226-3230; 3 pakken, 2 omslagen
    - 1930, 3226; 1 pak
    - 1931, 3227; 1 pak
    - 1932, 3228; 1 pak
    - 1933, 3229; 1 omslag
    - 1934, 3230; 1 omslag
  - Stukken uit het archief van het arrondissement Hoorn van de Rijkswaterstaat, Directie Noord-Holland, over de ontstaansgeschiedenis van de Studiedienst Hoorn, fotokopieën., 1930-1931; 3231; 1 pak